臺灣高等法院刑事裁定
109年度交聲再字第23號
再審聲請人
即受判決人  游侑霖（原名游豐銘）



代  理  人  李冠廷律師
            黃清濱律師
上列再審聲請人因公共危險案件，對於本院109年度交上訴字第8
7號，中華民國109年10月14日第二審確定判決（臺灣桃園地方法
院107年度交訴字第16號），聲請再審，本院裁定如下：
    主  文
再審之聲請駁回。 
    理  由
一、聲請再審意旨略以：
　㈠本件車禍發生於民國000年00月0日下午，告訴人於當天被送
    到臺北榮民總醫院桃園分院（下稱榮總醫院）就醫，根據告
    訴人在住院中（105年12月13日）以及出院當日（105年12月
    20日）所開立之診斷證明書，並無因車禍造成右耳聽力喪失
    之記載，也無右耳聽力喪失之主訴。依據經驗法則與論理法
    則，車禍屬於突發性之外來事故，所引起之外傷性聽力損失
    ，包括聽力如果本來是完全正常，因為車禍事件突然發生，
    告訴人豈會沒有發現或感覺異常？或是不要求醫師加以治療
    ？或找出病因？本案在整理過程之中，並沒有函調告訴人在
    榮總醫院之完整就醫病歷以及頭部檢查之影像光碟審閱。
　㈡106年3月21日診斷證明書內固有記載右側聽力損傷，主訴欄
    位為右耳聽力減弱，並非右耳聽力喪失，又開立診斷證明書
    時已經距離車禍發生日期長達107天。因此，告訴人之右側
    聽力損傷或喪失究竟發生於何時？又告訴人縱因車禍造成聽
    小骨破壞，如果及時接受手術重建，是否聽力會有改善或甚
    至恢復？而不會達到毀敗右耳聽能之重傷害？此屬於對於再
    審聲請人有利之證據，攸關其涉犯過失傷害或是過失重傷害
    ，屬於尚有其他重要部分依法應予調查而未調查，致事實未
    臻明瞭或存有重大疑竇者，即與未經調查無異，也屬於其經
    第二審確定之有罪判決，如就足生影響於判決之重要證據漏
    未審酌者，本案更未調查感音神經性聽力障礙。告訴人在榮
    總醫院之完整就醫病歷、頭部檢查之影像光碟、相關報告以
    及住院之完整治療經過，應屬本案判斷是否因為車禍造成右
    側聽力重傷害之重要證據，加上告訴人之診斷證明書前後內
    容並不相符合，因此，原始之住院病歷最為重要，甚至應囑
    託公正鑑定機關鑑定，原審漏未審酌，對於再審聲請人之利
    益有重大影響。
　㈢「依上述告訴人病歷資料出院病歷摘要部分所載（見本院交
    訴字卷第63頁），告訴人於105年12月20日出院時診斷之混
    合性右側聽力減損，係肇因於顳骨骨析、聽小骨破壞（記載
    原文：Mixed hearing loss,right side due to temporal 
     bone fracture with ossicles disruption）等內容」臺
    灣桃園地方法院107年度交訴字第16號刑事判決參照，足見
    告訴人縱認有聽力減損，也是混合性聽力減損，而非本案車
    禍會引發之聽小骨斷裂造成傳導性聽力障礙，而根據醫學文
    獻，傳導性聽力損失臨床上可以利用手術方式治療，是有機
    會恢復聽力的。又本院109年度交上訴字第87號判決即原確
    定判決「…雖經送醫急救及後續回診治療，其右耳聽力仍完
    全喪失，且依臨床經驗研判復原可能性極低，已達毀敗右耳
    聽能之重傷害等情」認定再審聲請人毀敗告訴人右耳聽能造
    成右耳聽力完全喪失之重傷害。因此，告訴人是否因為右耳
    聽能造成右耳聽力完全喪失，是本案應為過失傷害或過失重
    傷害所必須調查釐清之點。若尚有其他重要部分依法應予調
    查而未調查，致事實未臻明瞭或存有重大疑竇者，即與未經
    調查無異，如遽行判決，仍難謂無應於審判期日調查之證據
    而未予調查之違法。原確定判決確有刑事訴訟法第420條第1
    項第6款、第421條規定之再審理由，並有再開審理之必要云
    云。
二、按新修正刑事訴訟法第420條主要針對原條文中第1項第6款
    規定，增列「新事實」，並明定「新事實或新證據」存在之
    時點，另刪除該條第1項第6款「確實」二字，大幅放寬該款
    聲請再審規定之適用。而同法第421條關於不得上訴於第三
    審法院之案件，就足以影響判決之重要證據漏未審酌，得聲
    請再審之規定，雖然未同時配合修正，且其中「重要證據」
    之法文和上揭新事證之規範文字不同，但涵義其實無異，應
    為相同之解釋；從而，聲請人依憑其片面、主觀所主張之證
    據，無論新、舊、單獨或結合其他卷存證據觀察，綜合判斷
    之評價結果，如客觀上尚難認為足以動搖第二審確定判決所
    認定之事實者，同無准許再審之餘地。又苟事實審法院依調
    查之結果，本於論理法則、經驗法則及證據法則，經取捨證
    據後認定事實者，既對卷附證據資料為價值判斷，而對被告
    不利之證據採酌據為論罪之依據，至其餘與前開論罪證據不
    相容之供述，縱屬對被告有利，仍無證據價值而不採，此係
    有意不採，並非疏而漏未審酌，尚不得據為聲請再審之理由
    。如證據業經法院本其自由心證予以取捨及判斷，僅係對此
    持相異評價，即不能以此為由聲請再審（最高法院89年度台
    抗字第30號、104年度台抗字第125號裁定要旨參照）。
三、經查：
　㈠原確定判決係以：「再審聲請人確實有過失傷害致人重傷之
    犯行，業據其於本院審理時坦承不諱（見本院卷第108頁）
    ，並經證人即告訴人曾金典、證人即告訴人之子曾頌恩指訴
    在卷（見偵字卷第34頁，原審審交易字卷第28頁，原審交訴
    字卷第16頁），復有道路交通事故現場圖、道路交通事故調
    查表㈠、㈡、現場、車損照片及監視器翻拍照片等件在卷可稽
    （見偵字卷第14至20、49、50頁）。而告訴人確因本件交通
    事故受有創傷性頸椎脊髓神經根病變、中心脊髓症候群、胸
    部挫傷、右側聽力損傷、聲帶麻痺等傷害，雖經送醫急救及
    後續回診治療，其右耳聽力仍完全喪失，且依臨床經驗研判
    復原可能性極低，已達毀敗右耳聽能之重傷害等情，業據證
    人即告訴人之主治醫生賴志明於原審審理時結證屬實（見原
    審交訴字卷第188至194頁），並有榮總醫院105年12月13日
    、105年12月20日、106年3月21日出具之診斷證明書、同院1
    06年10月5日北總桃醫字第1060001909號函、107年3月26日
    北總桃醫字第1070000552號函、107年6月1日北總桃醫字第1
    07000991號函、108年3月26日北總桃醫字第1089900874號函
    檢附告訴人病歷資料（見他字卷第6至8頁，原審交易字卷第
    12、13頁，原審交訴字卷第6、7、20、21、54至160頁）」
    等各項證據，相互印證，而為綜合判斷，認定再審聲請人之
    行為與告訴人所受上開重傷害間，有相當因果關係等情，業
    於認定事實所憑證據及理由欄內詳述其取捨證據及論斷之基
    礎，核其論斷作用，均為事實審法院職權之適當行使，無悖
    於經驗法則或論理法則，亦無違法不當之情事。
　㈡聲請再審意旨固以原審未函調告訴人在榮總醫院之完整就醫
    病歷、頭部檢查之影像光碟審閱，以及未審酌告訴人原始住
    院病歷云云，然原確定判決業已依再審聲請人之自白、證人
    即告訴人之主治醫生賴志明之具結證述，佐以醫院診斷證明
    ，予以審酌認定，並敘明理由，要屬適法，俱如前析。況採
    納其中一部分，原即含有摒棄與其相異部分之意，此乃證據
    取捨之當然結果，縱未於判決理由內一一說明，亦無漏未斟
    酌可言。是再審聲請人無非係對原審取捨證據之職權行使予
    以指摘，並針對卷內證據持與原審相異之評價，或徒憑己意
    所為之推論，均無法動搖原確定判決之結果，難認屬於足以
    影響原判決之重要證據漏未審酌，更非判決確定前已存在或
    成立而未及調查斟酌，及判決確定後始存在或成立之新事實
    、新證據，單獨或與先前之證據綜合判斷，足認聲請人應受
    無罪、免訴、免刑或輕於原判決所認罪名之判決等情形，尚
    與刑事訴訟法第420條第1項第6款、第421條所規定之聲請再
    審要件有違。
四、綜上所述，本件聲請再審意旨所陳，核與刑事訴訟法所定「
    漏未審酌」要件扞格，不符刑事訴訟法第421條之規定，復
    與同法第420條第1項第6款所定得聲請再審事由有間。本件
    再審之聲請為無理由，應予駁回。
五、據上論斷，應依刑事訴訟法第434條第1項，裁定如主文。
中　　華　　民　　國　 110　　年　　1 　　月　　29  　日
     　　　　　   刑事第二十三庭審判長法　官  許永煌
                                      法　官  雷淑雯
                                      法　官  吳定亞
以上正本證明與原本無異。
不得抗告。
                                      書記官  郭侑靜
中　　華　　民　　國　　110 　年　　1 　　月　　29　　日